---
title: "Le vote des quartiers politique de la ville de la Métropole de Lyon"
subtitle: "Analyse des élections législatives et présidentielles de 2017 et 2022"
author: "Datactivist"
date: "`r format(Sys.time(), '%d %B %Y')`"
output:
    rmarkdown::html_document:
      #number_sections: true
      #self_contained: false
      theme: paper
      toc: true
      toc_depth: 4
      collapsed: true
      smooth_scroll: true
      css: !expr here::here("préparation/styles.css")
      includes:
        in_header: !expr here::here("préparation/header.html")
        after_body: !expr here::here("préparation/footer.html")
---

```{r setup, include=FALSE}
# Paramètres généraux
knitr::opts_chunk$set(
	eval = TRUE,
	echo = FALSE,
	fig.align = "center",
	fig.show = "hold",
	message = FALSE,
	warning = FALSE,
	collapse = TRUE,
	out.width = "100%",
	results = "asis"#,
	#cache = TRUE
)
```

```{r logo}
# Logo Datactivist haut de page
htmltools::img(src = "https://nextcloud.datactivist.coop/s/o53wzfMNnFosQni/preview", 
               alt = 'logo', 
               style = 'position:absolute; top:0; left:0.5; padding-top:10px;') #padding=taille des espaces autour
```

# Préambule


```{r libraries et données, include=FALSE}
# Librairies
library(sf)
library(here)
library(gridExtra)
#remotes::install_github("r-spatial/mapview", dependencies = TRUE)
library(mapview)
library(leafpop)
library(leafsync)
library(ggtext)
library(tools)
library(RColorBrewer)
library(tidyverse)

# Données
bv_2017 <- st_read(here("output_data", "bv_2017.gpkg"))
bv_communes_2022 <- st_read(here("output_data", "bv_communes_2022.gpkg"))

bv_l17_t1 <- st_read(here("output_data", "bv_grandlyon_l2017_t1_res.gpkg")) |> mutate(id=NA)
bv_l22_t1 <- st_read(here("output_data", "bv_grandlyon_l2022_t1_res.gpkg"))
bv_p17_t1 <- st_read(here("output_data", "bv_grandlyon_p2017_t1_res.gpkg")) |> mutate(id=NA)
bv_p17_t2 <- st_read(here("output_data", "bv_grandlyon_p2017_t2_res.gpkg")) |> mutate(id=NA)
bv_p22_t1 <- st_read(here("output_data", "bv_grandlyon_p2022_t1_res.gpkg"))
bv_p22_t2 <- st_read(here("output_data", "bv_grandlyon_p2022_t2_res.gpkg"))

qpv_l17_t1 <- st_read(here("output_data", "qpv69_leg_17_t1.gpkg"))
qpv_l22_t1 <- st_read(here("output_data", "qpv69_leg_22_t1.gpkg"))
qpv_p17_t1 <- st_read(here("output_data", "qpv69_pres_17_t1.gpkg"))
qpv_p17_t2 <- st_read(here("output_data", "qpv69_pres_17_t2.gpkg"))
qpv_p22_t1 <- st_read(here("output_data", "qpv69_pre_22_t1.gpkg"))
qpv_p22_t2 <- st_read(here("output_data", "qpv69_pre_22_t2.gpkg"))
```

## Localisation des BV

```{r évolution des BV}
# Jointure des 2 bases pour voir les différences
evolution_bv <- full_join(bv_2017 |> as.data.frame() |> 
                              mutate(annee = "2017",
                                     real_id_2017 = bureau_vote_id,
                                     bureau_vote_id = case_when(substr(bureau_vote_id, 1, 4) == "6938" ~ paste0("69123", substr(bureau_vote_id, 6, 9)),
                                                                .default = bureau_vote_id)),
                          bv_communes_2022 |> as.data.frame() |> select(-c(type, id)) |> mutate(annee = "2022"), 
                          by = "bureau_vote_id", suffix = c("_2017", "_2022")) |>
    mutate(evol_bv = case_when(geom_2017 == geom_2022 ~ "Bureaux de votes identiques",
                               geom_2017 != geom_2022 ~ "Bureaux de votes redécoupés",
                               is.na(annee_2017) ~ "Bureaux de votes créés",
                               is.na(annee_2022) ~ "Bureaux de votes supprimés", 
                              .default = NA)) |> 
    select(-c(annee_2017, annee_2022)) 
evolution_bv <- evolution_bv |> 
  mutate(is_intersect = st_intersects(evolution_bv$geom_2017, qpv_p17_t1$geom, sparse = FALSE),
           is_intersect = asplit(is_intersect, 1)) |> 
    unnest_wider(c(is_intersect), names_sep = "_") |> 
    mutate(perim_met = case_when(if_any(contains("is_intersect"), function(x) {x == "TRUE"}) ~ "BV - QPV",
                                if_all(contains("is_intersect"), function(x) {x == "FALSE"}) ~ "BV")) |> 
    select(-starts_with("is_intersect"))
#table(evolution_bv$evol_bv)
evolution_bv_longer <- evolution_bv |> 
    pivot_longer(cols = c(geom_2017, geom_2022), values_to = "geom", names_prefix = "geom_", names_to = "annee") |> 
    mutate(evol_bv_neutre_2017 = case_when(annee == "2017" ~ "Bureaux de votes identiques",
                                           .default = evol_bv),
           evol_bv_neutre_2017 = factor(evol_bv_neutre_2017, 
                                        levels = c("Bureaux de votes identiques", "Bureaux de votes redécoupés", 
                                                "Bureaux de votes supprimés", "Bureaux de votes créés")))

# Visualisation des découpages 2017 vs. 2022
evolution_bv_longer |> 
    ggplot() +
        geom_sf(aes(geometry = geom, fill = evol_bv_neutre_2017)) +
        scale_fill_manual(values = c("Bureaux de votes identiques" = "wheat2", "Bureaux de votes redécoupés" = "wheat3", 
                                     "Bureaux de votes créés" = "brown3", "Bureaux de votes supprimés" = "#999999")) +
        labs(title = "Localisation des bureaux de votes de la métropole de Lyon", 
             subtitle = "Entre 2017 et 2022, 5 bureaux de vote (BV) sont restés parfaitement identiques, \n861 ont été redécoupés, 30 ont été créés et 1 a été supprimé.", 
             fill = "",
             caption = "Source: Données extraites des listes électorales et Cartelec, Céline COLANGE ©UMR CNRS 6266 IDEES, Université de Rouen \nRéalisation: Gombin J., Thierry D. Analyse du vote des QPV de la métropole de Lyon en 2017 et 2022") +
        facet_wrap(~annee) +
        theme_void() +
        guides(fill = guide_legend(override.aes = list(lwd = 1, col = "white"))) +
        theme(plot.title = element_text(face = "bold"),
              plot.caption = element_text(face = "italic", hjust = 0),
              strip.text = element_text(face = "bold", size = 12, margin = margin(20,0,0,0)))
# nom des comm de plus de 20.000 hab
# nombre d'inscrits / nombre d'habitants en âge de voter en popup -> Joël
```


```{r evol BV interactif}
# Même dataviz interactive
p2017 <- evolution_bv_longer |> 
    filter(annee == "2017") |> 
    st_as_sf() |> 
    mapview(zcol = "evol_bv_neutre_2017",
      layer.name = "Bureaux de votes en 2017",
      legend = FALSE, 
      basemaps.color.shuffle = FALSE, map.types = "CartoDB.Positron",
      col.regions = c("Bureaux de votes identiques" = "wheat2", "Bureaux de votes redécoupés" = "wheat3", 
                      "Bureaux de votes supprimés" = "#999999", "Bureaux de votes créés" = "brown3"),
      popup = popupTable(evolution_bv_longer, zcol = c("code_insee_2017")))
p2022 <- evolution_bv_longer |> 
    filter(annee == "2022") |> 
    st_as_sf() |> 
    mapview(zcol = "evol_bv_neutre_2017",
      layer.name = "Bureaux de votes en 2022",
      legend = TRUE, 
      basemaps.color.shuffle = FALSE, map.types = "CartoDB.Positron",
      col.regions = c("Bureaux de votes identiques" = "wheat2", "Bureaux de votes redécoupés" = "wheat3", 
                      "Bureaux de votes supprimés" = "#999999", "Bureaux de votes créés" = "brown3"),
      popup = popupTable(evolution_bv_longer, zcol = c("code_insee_2022")))
sync(p2017,p2022)
#p2017 | p2022
# titre, sous-titre, caption
# popup
```

`r nrow(bv_2017)` bureaux de vote en 2017 et `r nrow(bv_communes_2022)` en 2022, soit `r nrow(bv_communes_2022) - nrow(bv_2017)` de différence. 

## Contrôle du redécoupage des BV

```{r Inscrits BV 17-22, out.width='60%'}
# Nuage de points sur le nombre d'inscrits dans le BV 2017 et 2022
full_join(bv_p17_t1 |> as.data.frame(),
          bv_p22_t1 |> as.data.frame(), 
          by = "bureau_vote_id", suffix = c("_2017", "_2022")) |> 
  select(bureau_vote_id, Inscrits_2017, Inscrits_2022) |> 
  ggplot(aes(x = Inscrits_2017, y = Inscrits_2022)) +
  geom_point(alpha = .5) +
  geom_abline(col = "red") +
  labs(x = "Nombre d'inscrits en 2017", y = "Nombre d'inscrits en 2022",
       title = "Comparaison du nombre d'inscrits dans les bureaux de vote entre 2017 et 2022",
       subtitle = "Personnes inscrites au premier tour des élections présidentielles dans 2 années") +
  xlim(500,NA) + ylim(500,NA) +
  theme_classic() +
  theme(plot.title = element_text(hjust = 1),
        plot.subtitle = element_text(face = "italic"))
```

```{r eval=FALSE, include=FALSE}
# Taux de superposition spatiale
  # Création d'objets vides
inter_bv <- 0
inter_save <- 0
area_commune <- 0
area_2017 <- 0
ratio <- 0
  # Calcul du ratio
for (i in 1:52) {
  evolution_bv_sf <- evolution_bv |> st_as_sf() |> filter(row_number() == i)
  inter_bv <- st_intersection(evolution_bv_sf$geom_2017, evolution_bv_sf$geom_2022)
  inter_save[i] <- inter_bv
  area_commune[i] <- st_area(inter_bv)
  area_2017[i] <- st_area(evolution_bv_sf$geom_2017)
  ratio[i] <- area_commune[i] / area_2017[i] *100
  inter_bv <- 0
}

evolution_bv_sf <- evolution_bv |> st_as_sf() |> filter(row_number() < 53)
inter_bv <- st_intersection(evolution_bv_sf$geom_2017, evolution_bv_sf$geom_2022)
plot(evolution_bv_sf$geom_2017, axes = TRUE)
plot(evolution_bv_sf$geom_2022, add = TRUE)
plot(inter_bv, add = TRUE, col = 'red')
# voir si QPV sont dans BV
# mapview des BV avec ratios < 97%
```


## Localisation des QPV

```{r localisation QPV, echo=FALSE}
# Prépa données
evolution_bv_qpv <- rbind(evolution_bv_longer |> filter(annee == "2017") |> rename(id = bureau_vote_id) |> 
                              mutate(type = "Bureaux de vote") |> select(id, type, annee, geom),
                          evolution_bv_longer |> filter(annee == "2022") |> rename(id = bureau_vote_id) |> 
                              mutate(type = "Bureaux de vote") |> select(id, type, annee, geom),
                          qpv_p17_t1 |> rename(id = CODE_QP) |> as.data.frame() |> 
                              mutate(type = "Quartiers prioritaires", annee = "2017") |> select(id, type, annee, geom),
                          qpv_p22_t1 |> rename(id = CODE_QP) |> as.data.frame() |> 
                              mutate(type = "Quartiers prioritaires", annee = "2022") |> select(id, type, annee, geom))

# Visualisation des QPV 2017 vs. 2022
# evolution_bv_qpv |> 
#     ggplot() +
#         geom_sf(aes(geometry = geom, fill = type)) +
#         scale_fill_manual(values = c("Bureaux de vote" = "wheat2", "Quartiers prioritaires" = "brown3")) +
#         labs(title = "Localisation des quartiers prioritaires de la ville de Lyon \nparmi les bureaux de vote", 
#              subtitle = "Le découpage des quartiers prioritaires n'a pas évolué entre 2017 et 2022.", fill = "",
#              caption = "Source: Données extraites des listes électorales et Cartelec, Céline COLANGE ©UMR CNRS 6266 IDEES, Université de Rouen \nRéalisation: Gombin J., Thierry D. Analyse du vote des QPV de la métropole de Lyon entre 2017 et 2022") +
#         facet_wrap(~annee) +
#         theme_void() +
#         guides(fill = guide_legend(override.aes = list(lwd = 1, col = "white"))) +
#         theme(plot.title = element_text(face = "bold"),
#               plot.caption = element_text(face = "italic", hjust = 0),
#               strip.text = element_text(face = "bold", size = 12, margin = margin(20,0,0,0)))
# version intéractive avec nb habitants et inscrits
p2017 <- evolution_bv_qpv |> 
    st_as_sf() |> 
    mapview(zcol = "type",
      layer.name = "Bureaux de votes en 2017",
      legend = FALSE, 
      basemaps.color.shuffle = FALSE, map.types = "CartoDB.Positron",
      col.regions = c("Bureaux de vote" = "wheat2", "Quartiers prioritaires" = "brown3"))
p2022 <- evolution_bv_qpv |> 
    st_as_sf() |> 
    mapview(zcol = "type",
      layer.name = "Bureaux de votes en 2022",
      legend = TRUE, 
      basemaps.color.shuffle = FALSE, map.types = "CartoDB.Positron",
      col.regions = c("Bureaux de vote" = "wheat2", "Quartiers prioritaires" = "brown3"))
sync(p2017,p2022)
```


<br>

<br>

## Population, inscrits, votants{.tabset}

```{r include=FALSE}
# Import données externes
pop_qpv <- st_read(here("output_data", "data_pop_qpv_2018.csv"))
pop_communes <- read_delim("https://public.opendatasoft.com/api/explore/v2.1/catalog/datasets/demographyref-france-pop-legale-commune-arrondissement-municipal/exports/csv?lang=fr&facet=facet(name%3D%22reg_code%22%2C%20disjunctive%3Dtrue)&facet=facet(name%3D%22reg_name%22%2C%20disjunctive%3Dtrue)&facet=facet(name%3D%22com_arm_code%22%2C%20disjunctive%3Dtrue)&facet=facet(name%3D%22com_arm_name%22%2C%20disjunctive%3Dtrue)&facet=facet(name%3D%22dep_code%22%2C%20disjunctive%3Dtrue)&facet=facet(name%3D%22arrdep_code%22%2C%20disjunctive%3Dtrue)&facet=facet(name%3D%22epci_name%22%2C%20disjunctive%3Dtrue)&facet=facet(name%3D%22epci_code%22%2C%20disjunctive%3Dtrue)&facet=facet(name%3D%22dep_name%22%2C%20disjunctive%3Dtrue)&refine=dep_code%3A%2269%22&timezone=Europe%2FBerlin&use_labels=true&delimiter=%3B", ";") |> 
  mutate(code_insee = as.character(`Code Officiel Commune / Arrondissement Municipal`)) |> 
  select(code_insee, `Population municipale`) |> 
  rename(Population = `Population municipale`)
```


### BV

```{r pop BV, fig.height=7}
rbind(bv_l17_t1 |> 
        mutate(type = "Législatives 2017 tour 1", Population = 1386000) |> 
        select(code_insee, Population, Inscrits, Votants, type),
      bv_l22_t1 |> 
        mutate(type = "Législatives 2022 tour 1", Population = 1411570) |> 
        select(code_insee, Population, Inscrits, Votants, type),
      bv_p17_t1 |> 
        mutate(type = "Présidentielles 2017 tour 1", Population = 1386000) |> 
        select(code_insee, Population, Inscrits, Votants, type),
      bv_p22_t1 |> 
        mutate(type = "Présidentielles 2022 tour 1", Population = 1411570) |> 
        select(code_insee, Population, Inscrits, Votants, type),
      bv_p17_t2 |> 
        mutate(type = "Présidentielles 2017 tour 2", Population = 1386000) |> 
        select(code_insee, Population, Inscrits, Votants, type),
      bv_p22_t2 |> 
        mutate(type = "Présidentielles 2022 tour 2", Population = 1411570) |> 
        select(code_insee, Population, Inscrits, Votants, type)) |> 
  group_by(type) |> 
  mutate(Inscrits = sum(Inscrits, na.rm = T),
         Votants = sum(Votants, na.rm = T)) |> 
  as.data.frame() |> 
  select(-c(code_insee, geom)) |> 
  distinct() |> 
  mutate(total = Population) |> 
  pivot_longer(cols = -c(type, total), names_to = "compte", values_to = "nb") |> 
  mutate(percent = paste0(round(nb/total*100, 0), "%"),
         compte = fct_reorder(compte, nb, .desc = TRUE)) |> 
  ggplot(aes(x = compte, y = nb, group = type)) +
    geom_bar(stat = "identity", width = .6, fill = "wheat2", color = "black") +
    labs(x = "", y = "Nombre de personnes", 
         title = "Répartition des votants et inscrits parmi la population \n(en 2017 et 2022) des communes des bureaux de vote") +
    theme_classic() +
    theme(legend.position = "none",
          text = element_text(family = "Monsterrat", size = 12),
          plot.title = element_text(face = "bold"),
          axis.title.y = element_blank(),
          panel.grid.major.y = ggplot2::element_line(color = "#cbcbcb"),
          axis.line.y = element_blank(),
          axis.ticks.y = element_blank()) +
    geom_text(aes(y = nb + 0.1*max(nb), x = compte, label = percent), 
              color = "#333333", size = 3, check_overlap = T) +
    facet_wrap(~type, ncol = 2, scales='free') +
    scale_y_continuous(labels = scales::comma)
```


### QPV

```{r pop QPV, fig.height=7}
# QPV
rbind(qpv_l17_t1 |> 
        left_join(pop_qpv |> select(codeQPV, popMuniQPV),
                          by = c("CODE_QP" = "codeQPV")) |> 
        select(CODE_QP, popMuniQPV, Inscrits, Votants) |> 
        mutate(type = "Législatives 2017 tour 1") |> 
        rename(id = CODE_QP, Population = popMuniQPV), 
      qpv_l22_t1 |> 
        left_join(pop_qpv |> select(codeQPV, popMuniQPV),
                          by = c("CODE_QP" = "codeQPV")) |> 
        select(CODE_QP, popMuniQPV, Inscrits, Votants) |> 
        mutate(type = "Législatives 2022 tour 1") |> 
        rename(id = CODE_QP, Population = popMuniQPV),
      qpv_p17_t1 |> 
        left_join(pop_qpv |> select(codeQPV, popMuniQPV),
                          by = c("CODE_QP" = "codeQPV")) |> 
        select(CODE_QP, popMuniQPV, Inscrits, Votants) |> 
        mutate(type = "Présidentielles 2017 tour 1") |> 
        rename(id = CODE_QP, Population = popMuniQPV),
      qpv_p22_t1 |> 
        left_join(pop_qpv |> select(codeQPV, popMuniQPV),
                          by = c("CODE_QP" = "codeQPV")) |> 
        select(CODE_QP, popMuniQPV, Inscrits, Votants) |> 
        mutate(type = "Présidentielles 2022 tour 1") |> 
        rename(id = CODE_QP, Population = popMuniQPV),
      qpv_p17_t2 |> 
        left_join(pop_qpv |> select(codeQPV, popMuniQPV),
                          by = c("CODE_QP" = "codeQPV")) |> 
        select(CODE_QP, popMuniQPV, Inscrits, Votants) |> 
        mutate(type = "Présidentielles 2017 tour 2") |> 
        rename(id = CODE_QP, Population = popMuniQPV),
      qpv_p22_t2 |> 
        left_join(pop_qpv |> select(codeQPV, popMuniQPV),
                          by = c("CODE_QP" = "codeQPV")) |> 
        select(CODE_QP, popMuniQPV, Inscrits, Votants) |> 
        mutate(type = "Présidentielles 2022 tour 2") |> 
        rename(id = CODE_QP, Population = popMuniQPV)) |> 
  group_by(type) |> 
  mutate(Population = sum(as.numeric(Population), na.rm = T),
         Inscrits = sum(Inscrits, na.rm = T),
         Votants = sum(Votants, na.rm = T)) |> 
  as.data.frame() |> 
  select(-c(id, geom)) |> 
  distinct() |> 
  mutate(total = Population) |> 
  pivot_longer(cols = -c(type, total), names_to = "compte", values_to = "nb") |> 
  mutate(percent = paste0(round(nb/total*100, 0), "%"),
         compte = fct_reorder(compte, nb, .desc = TRUE)) |> 
  ggplot(aes(x = compte, y = nb, group = type)) +
    geom_bar(stat = "identity", width = .6, fill = "brown3", color = "black") +
    labs(x = "", y = "Nombre de personnes", 
         title = "Répartition des votants et inscrits parmi la population \n(en 2018) des quartiers prioritaires") +
    theme_classic() +
    theme(legend.position = "none",
          text = element_text(family = "Monsterrat", size = 12),
          plot.title = element_text(face = "bold"),
          axis.title.y = element_blank(),
          panel.grid.major.y = ggplot2::element_line(color = "#cbcbcb"),
          axis.line.y = element_blank(),
          axis.ticks.y = element_blank()) +
    geom_text(aes(y = nb + 0.1*max(nb), x = compte, label = percent), 
              color = "#333333", size = 3, check_overlap = T) +
    facet_wrap(~type, ncol = 2, scales='free') +
    scale_y_continuous(labels = scales::comma)
```


# Présentation des données

## Distribution des votes{.tabset}

```{r function violinplot}
violinplot_comp <- function(bv, qpv, elections, interpretation, min_x, max_x){
    common_cols <- intersect(colnames(bv), colnames(qpv))
    bv <- bv |> left_join(evolution_bv |> select(bureau_vote_id, perim_met), by = 'bureau_vote_id')
    bv_all <- bv |> as.data.frame() |> rename(old_id = id, id = bureau_vote_id) |> 
      select(id, common_cols, -ends_with(c(".ins", ".exp"))) |> mutate(type = "Ensemble métropole") |> select(-geom)
    bv_hors_qpv <- bv |> as.data.frame() |> filter(perim_met != "BV - QPV") |> rename(old_id = id, id = bureau_vote_id) |> 
      select(id, common_cols, -ends_with(c(".ins", ".exp"))) |> mutate(type = "Métropole hors QPV") |> select(-geom)
    qpv <- qpv |> as.data.frame() |> rename(id = CODE_QP) |> select(id, common_cols, -ends_with(c(".ins", ".exp"))) |> 
      mutate(type = "Quartiers prioritaires") |> select(-geom)
    rbind(bv_all, bv_hors_qpv, qpv)|> 
        pivot_longer(cols = -c(id, type, Inscrits), values_to = "nb_pers", names_to = "vote") |> 
        mutate(percent_inscrits = nb_pers/Inscrits*100,
               order_false_percent = case_when(vote == "Abstentions" ~ 150,
                                               vote == "Blancs" ~ 125,
                                               vote == "Nuls" ~ 100,
                                               .default = percent_inscrits),
               vote = str_replace_all(vote, "\\.", " "),
               # vote = toTitleCase(tolower(vote)),
               vote = fct_reorder(vote, order_false_percent, .desc = T)) |> 
        filter(!vote %in% c("Votants", "Exprimés")) |>
        ggplot(aes(x = type, y = percent_inscrits, fill = type)) +
            geom_violin(linewidth = .3) +
            #geom_jitter(shape=16, position=position_jitter(0.2), alpha = .1) +
            facet_wrap(~vote, scales='free_x') +
            scale_y_continuous(limits=c(min_x, max_x)) +
            scale_fill_manual(values = c("Ensemble métropole" = "wheat3", "Métropole hors QPV" = "wheat2", 
                                         "Quartiers prioritaires" = "brown3")) +
            labs(title = paste0("Comparaison de la distribution des votes entre BV et QPV \n", elections), 
                 subtitle = interpretation, fill = "",
                 caption = "Source: Données extraites des listes électorales et Cartelec, \nCéline COLANGE ©UMR CNRS 6266 IDEES, Université de Rouen \nRéalisation: Gombin J., Thierry D. Analyse du vote des QPV de la métropole de Lyon en 2017 et 2022",
                 y = "Pourcentage d'inscrits", x = "Vote") +
            coord_flip() +
            theme_classic() +
            theme(plot.title = element_text(face = "bold"),
                  plot.caption = element_text(face = "italic", hjust = 0),
                  strip.text = element_text(color = "black", face = "bold"),
                  legend.position = "none",
                  axis.title.y = element_blank(),
                  panel.grid.major.x = ggplot2::element_line(color = "#cbcbcb"),
                  axis.line.y = element_blank(),
                  axis.ticks.y = element_blank())
}
```

### Pres.17 tour 1

```{r fig.height=10}
violinplot_comp(bv_p17_t1, qpv_p17_t1, "au premier tour des présidentielles de 2017", "", 0, 50)
```

### Pres.17 tour 2

```{r fig.height=5}
violinplot_comp(bv_p17_t2, qpv_p17_t2, "au second tour des présidentielles de 2017", "", 0, 60)
```

### Leg.17 tour 1

```{r fig.height=10}
violinplot_comp(bv_l17_t1, qpv_l17_t1, "au premier tour des législatives de 2017", "", 0, 80)
```


### Pres.22 tour 1

```{r fig.height=10}
violinplot_comp(bv_p22_t1, qpv_p22_t1, "au premier tour des présidentielles de 2022", "", 0, 80)
```

### Pres.22 tour 2

```{r fig.height=5}
violinplot_comp(bv_p22_t2, qpv_p22_t2, "au second tour des présidentielles de 2022", "", 0, 80)
```

### Leg.22 tour 1

```{r fig.height=10}
violinplot_comp(bv_l22_t1, qpv_l22_t1, "au premier tour des législatives de 2017", "", 0, 80)
```




## Cartographies des votes{.tabset}

### Pres.17 tour 1

<iframe src="Save_cartos/carte_p17_t1.html" height="600" width="1000" style="border: 0px solid #464646;" allowfullscreen="" allow="autoplay" data-external="1"></iframe>


### Pres.17 tour 2

<iframe src="Save_cartos/carte_p17_t2.html" height="600" width="1000" style="border: 0px solid #464646;" allowfullscreen="" allow="autoplay" data-external="1"></iframe>


### Leg.17 tour 1

<iframe src="Save_cartos/carte_l17_t1.html" height="600" width="1000" style="border: 0px solid #464646;" allowfullscreen="" allow="autoplay" data-external="1"></iframe>


### Pres.22 tour 1

<iframe src="Save_cartos/carte_p22_t1.html" height="600" width="1000" style="border: 0px solid #464646;" allowfullscreen="" allow="autoplay" data-external="1"></iframe>


### Pres.22 tour 2

<iframe src="Save_cartos/carte_p22_t2.html" height="600" width="1000" style="border: 0px solid #464646;" allowfullscreen="" allow="autoplay" data-external="1"></iframe>


### Leg.22 tour 1

<iframe src="Save_cartos/carte_l22_t1.html" height="600" width="1000" style="border: 0px solid #464646;" allowfullscreen="" allow="autoplay" data-external="1"></iframe>




# Comparaison QPV / Métropole de Lyon


```{r code ACP, eval=FALSE, include=FALSE}
#- ACP avec en individus actifs les BV en 2017 (avec variables actives les résultats pour P17T1, P17T2 et L17T1, P22T1, P22T2, L22T1 en variables supplémentaires) et les BV 2022 et les QPV (2017 et 2022) en individus supplémentaires (éventuellement en pondérant les individus statistiques par le nombre d'inscrits, mais ça ne devrait pas changer grand chose)

# Préparation des données
data_acp <- bv_2017

# ACP
res.pca <- PCA(cycle_de_vie |> mutate_all(as.logical), ncp = 5)
eig.val <- get_eigenvalue(res.pca)
fviz_screeplot(res.pca, addlabels = TRUE, ylim = c (0, 45))
var <- get_mca_var(res.pca)
fviz_mca_var (res.pca, choice = "mca.cor",
            repel = TRUE, 
            ggtheme = theme_minimal ())
fviz_mca_var(res.pca, col.var = "cos2",
             gradient.cols = c("#00AFBB", "#E7B800", "#FC4E07"), 
             repel = TRUE, 
             ggtheme = theme_minimal())
corrplot(var$cos2, is.corr=FALSE)
fviz_contrib(res.pca, choice = "var", axes = 1, top = 10)
fviz_contrib(res.pca, choice = "var", axes = 2, top = 10)

fviz_mca_ind(res.pca,
             label = "none", # masquer le texte des individus
             habillage = "Analyse, traitement, calcul", # colorer par groupes
             palette = c ("#00AFBB", "#E7B800"),
             addEllipses = TRUE, ellipse.type = "confidence",
             ggtheme = theme_minimal ())
fviz_mca_ind(res.pca, habillage = 3, addEllipses = TRUE)
#fviz_mca_ind(res.pca, habillage = cycle_de_vie$`Analyse, traitement, calcul`, addEllipses = TRUE)
fviz_ellipses(res.pca, 1:7,
              geom = "point", palette = "simpsons")

res.desc <- dimdesc (res.pca, axes = c(1,2))
res.desc[[1]]
res.desc[[2]]
```



```{r}
#- comparaison de la distribution du vote pour chaque comportement principal par BV entre l'ensemble des BV de la Métropole et les QPV (avec `geom_dotplot` par exemple)

# Evolution du vote au sein des QPV

#- graphique avec en abscisse 4 scrutins (P17T1, L17T1, P22T1, L22T1) et en ordonnée le vote, et une ligne par grand comportement électoral (ou alors un graphique par comportement électoral, avec `geom_facet`, ce qui permet de rajouter en repère le comportement national et celui de l'ensemble de la Métropole de Lyon) 
```





