---
title: "Le vote des quartiers politique de la ville de la Métropole de Lyon"
subtitle: "Sous-titre du document"
author: "Datactivist"
date: "`r format(Sys.time(), '%d %B %Y')`"
output:
    rmarkdown::html_document:
      #number_sections: true
      theme: paper
      toc: true
      toc_depth: 4
      collapsed: true
      smooth_scroll: true
      css: styles.css
      includes:
        in_header: header.html
        after_body: footer.html
---

```{r setup, include=FALSE}
# Paramètres généraux
knitr::opts_chunk$set(
	eval = TRUE,
	echo = FALSE,
	fig.align = "center",
	fig.show = "hold",
	message = FALSE,
	warning = FALSE,
	collapse = TRUE,
	out.width = "100%",
	results = "asis"
)
```

```{r logo}
# Logo Datactivist haut de page
htmltools::img(src = "https://nextcloud.datactivist.coop/s/o53wzfMNnFosQni/preview", 
               alt = 'logo', 
               style = 'position:absolute; top:0; left:0.5; padding-top:10px;') #padding=taille des espaces autour
```

# préambule

Il faut faire un petit check pour vérifier s'il y a eu beaucoup de redécoupages significatifs de BV entre 2017 et 2022.


# Présentation des données

- carte de situation des 37 QPV de la Métropole de Lyon
- cartes des principaux comportements électoraux pour les 6 scrutins (P17T1, P17T2, L17T1, P22T1, P22T2, L22T1), par BV, avec QPV en surimposition

# Comparaison QPV / Métropole de Lyon

- ACP avec en individus actifs les BV en 2017 (avec variables actives les résultats pour P17T1, P17T2 et L17T1, P22T1, P22T2, L22T1 en variables supplémentaires) et les BV 2022 et les QPV (2017 et 2022) en individus supplémentaires (éventuellement en pondérant les individus statistiques par le nombre d'inscrits, mais ça ne devrait pas changer grand chose)

- comparaison de la distribution du vote pour chaque comportement principal par BV entre l'ensemble des BV de la Métropole et les QPV (avec `geom_dotplot` par exemple)

# Evolution du vote au sein des QPV

- graphique avec en abscisse 4 scrutins (P17T1, L17T1, P22T1, L22T1) et en ordonnée le vote, et une ligne par grand comportement électoral (ou alors un graphique par comportement électoral, avec `geom_facet`, ce qui permet de rajouter en repère le comportement national et celui de l'ensemble de la Métropole de Lyon) 



